【裁判字號】    90,台上,3158
【裁判日期】    900524
【裁判案由】    過失致人於死
【裁判全文】
最高法院刑事判決                                九十年度台上字第三一五八號
    上訴人  台灣高等法院檢察署檢察官
    被  告  甲○○
右上訴人因被告過失致人於死案件，不服台灣高等法院中華民國八十九年十月四日第
二審更審判決（八十九年度交上更(二)字第二十一號，起訴案號：台灣新竹地方法院檢
察署八十四年度偵字第八六七三、九一七七號），提起上訴，本院判決如左：
    主  文
原判決撤銷，發回台灣高等法院。
    理  由
本件原判決以公訴意旨略稱：被告甲○○係臺灣省仁愛習藝中心所聘雇駕駛交通車之
司機，為從事業務之人，於民國八十四年四月八日中午十三時三十分許，駕駛車號Ｗ
Ｆ－○○七號自用大客車，載運該中心員工參加八十四年度自強活動，回程新竹縣竹
東鎮五峰鄉觀霧下山，沿南清公路往竹東方向行駛，途經南清公路四二公里又一○○
公尺處時，適與對向由徐貴香駕駛車號ＪＫ－五○○二號自用小貨車相會，應注意該
路段之路面狹窄，下山車道靠近崖邊又無護欄阻擋，於停靠讓車時，自應注意保持適
當之安全距離，以防止發生危險事故，而依當時情形，又無不能注意之情形，竟因讓
車不當，疏未注意其車右前輪已停靠至路基邊緣，又遇該處路基鬆軟而致崩，被告所
駕大客車煞車不及順勢滑落山谷，致車上乘客林梗妹因受有外傷性流血過多之傷害，
程連英、楊何秀妹受有顱內及胸腔內出血之傷害，陳文宗、張軒韶、洪鳳嬌受有顱內
出血之傷害，分別當場或送醫後不治死亡，另乘客謝宏仁受有頭部外傷併腦水腫之輕
傷害，黃慧君受有左踝扭挫傷、右骨盆骨折之傷害。鄧寶珠受有左側第九根肋骨骨折
併血胸、左側鎖骨骨折、第九胸椎骨壓迫性骨折之傷害，何寬咨受有外傷性陰莖斷裂
及尿道斷裂之重大難治重傷害，因認被告涉犯刑法第二百七十六條第二項及同法第二
百八十四條第二項之罪嫌等情，原審審理結果，以不能證明被告犯罪，爰撤銷第一審
不當之科刑判決，改判諭知被告甲○○無罪，固非無見。
第按汽車行經彎道、坡路、狹路……時，均應減速慢行，作隨時停車之準備，道路交
通安全規則第九十三條第一項第四款定有明文。查本件肇事地點係左轉彎處，且「路
面太窄」，此為被告所自承，則被告駕車以時速三十至四十公里之速度行駛，且現場
留有右前輪一‧四五公尺及右後輪四‧一○公尺之煞車痕，此有被告之筆錄（一審卷
第五十七頁）及肇事現場圖可證，依當時情形，被告已否依前開規定作隨時停車之準
備﹖應否負應注意並能注意而不注意之過失責任﹖即有送請有關機關鑑定之必要，原
審未詳加調查，遽行判決，即有應調查之證據未依法調查之違誤。上訴意旨，執以指
摘原判決不當，非無理由，應認仍有發回更審之原因。
據上論結，應依刑事訴訟法第三百九十七條、第四百零一條，判決如主文。
中      華      民      國     九十     年      五      月    二十四    日
                              最高法院刑事第二庭
                                  審判長法官  莊  來  成
                                        法官  謝  俊  雄
                                        法官  白  文  漳
                                        法官  蘇  振  堂
                                        法官  邵  燕  玲
      右正本證明與原本無異
                                              書  記  官
中      華      民      國     九十     年      五      月    三十一    日


司法院資訊處製作；財團法人民間司法改革基金會備份。
